臺灣高等法院臺中分院刑事判決　　　　94年度上訴字第2432號
上 訴 人 臺灣南投地方法院檢察署檢察官
被　　告 乙○○男　43歲（民國51年8月20日生）
　　　　 　　　現於臺灣台中看守所羈押中
上列上訴人因毒品危害防制條例案件，不服臺灣南投地方法院九
十四年度訴字第四五四號中華民國第一審判決（起訴案號：臺灣
南投地方法院檢察署九十四年度毒偵字第八二七、八九○號，併
辦案號：臺灣南投地方法院檢察署九十四年度毒偵字第一六一二
、一六一三號，提起上訴)，本院判決如下：
    主  文
原判決撤銷。
乙○○連續施用第一級毒品，累犯，處有期徒刑壹年壹月。
    事  實
一、乙○○有竊盜前科，於民國 (下同 )九十一年間，又因故買
    贓物、竊盜案件，經台灣南投地方法院以九十一年度易字第
    七四九號判決分別處有期徒刑五月、四月確定；復於九十二
    年間，因違反毒品危害防制條例案件，經台灣南投地方法院
    以九十二年度訴字第五二七號判決處有期徒刑八月確定。嗣
    上開三罪經定應執行有期徒刑一年四月確定，乙○○入監服
    刑後，嗣於九十三年十二月三日縮刑期滿，次日出監。乙○
    ○另因施用毒品案件，先後經台灣南投地方法院裁定送觀察
    、勒戒二次後，均認無繼續施用毒品之傾向，分別於九十年
    四月十二日、九十一年四月二十二日執行完畢釋放，並先後
    經臺灣南投地方法院檢察署檢察官於九十年四月十二日以九
    十年度毒偵字第五一七號、九十一年四月二十二日以九十年
    度毒偵字第一五五六號、九十一年度毒偵字第一○四號為不
    起訴處分確定。又於九十二年間再因施用毒品案件，經台灣
    南投地方法院以九十二年度毒聲字第一○二六號裁定令入戒
    治處所強制戒治一年，於九十三年一月九日出監，詎乙○○
    仍不知戒絕毒癮，於前述觀察、勒戒及強制戒治執畢釋放後
    ，五年內，復基於施用第一級毒品海洛因之概括犯意，自九
    十四年五月二日上午六時許至同年八月十日上午九時許，先
    後在南投縣南投市振興里振興巷二九弄六號住處內，以將海
    洛因摻入香菸內再點火吸食其煙霧之方式，連續施用海洛因
    多次，平均約二週施用一次。嗣先於九十四年五月五日上午
    十時五分許，在南投縣草屯鎮○○路一七七六巷巷口前為警
    發現可疑盤查，於同日中午十二時二十分許及下午一時五分
    許採其尿液，送驗結果均呈嗎啡陽性反應，再於九十四年七
    月十九日下午五時十五分許及同年八月十二日下午五時七分
    許分別為警採尿送驗結果，亦均呈嗎啡陽性反應。
二、案經南投縣政府警察局草屯分局報告臺灣南投地方法院檢察
    署檢察官偵查起訴及檢察官移送併辦。
    理  由
一、右開犯罪事實業據被告乙○○於本院審理時坦承不諱，核與
    警察於九十四年五月五日十二時二十分許及下午一時五分許
    暨九十四年七月十九日下午五時十五分許及同年八月十二日
    下午五時七分許採集其尿液，送詮昕科技股份有限公司檢驗
    ，結果皆呈嗎啡陽性反應，有詮昕科技股份有限公司濫用藥
    物尿液檢驗報告四紙附卷可稽，足認被告前開自白與事實相
    符，應堪採信。再被告前因施用毒品案件，經台灣南投地方
    法院裁定送觀察、勒戒二次，均認無繼續施用毒品之傾向，
    分別於九十年四月十二日、九十一年四月二十二日執行完畢
    釋放，又於九十二年間再施用毒品，經台灣南投地方法院以
    九十二年度毒聲字第一○二六號裁定令入戒治處所強制戒治
    一年，於九十三年一月九日出監之事實，有台灣高等法院被
    告前案紀錄表在卷可憑。綜上所述，被告於前述觀察、勒戒
    及強制戒治執行完畢後，五年內再犯施用第一級毒品罪，事
    證明確，犯行應堪認定。
二、按海洛因為毒品危害防制條例第二條第二項第一款所稱之第
    一級毒品，不得非法施用。核被告施用海洛因之行為，係犯
    毒品危害防制條例第十條第一項之施用第一級毒品罪。其持
    有第一級毒品海洛因之低度行為，應為施用之高度行為所吸
    收，不另論科。被告先後多次施用，所為時間緊接，犯構成
    要件相同之罪，顯係基於概括犯意反覆為之，為連續犯，依
    刑法第五十六條之規定以一罪論，並加重其刑，檢察官雖僅
    就被告九十四年五月二日施用之犯行起訴，其餘部分與起訴
    判罪部分有連續犯之裁判上一罪之關係，為起訴效力所及，
    本院自應併予審理，又被告於九十一年間因故買贓物、竊盜
    案件，經台灣南投地方法院以九十一年度易字第七四九號判
    決分別處有期徒刑五月、四月確定，復於九十二年間，因違
    反毒品危害防制條例案件，經台灣南投地方法院以九十二年
    度訴字第五二七號判決處有期徒刑八月確定，上開三罪經定
    應執行有期徒刑一年四月確定，於九十三年十二月三日縮刑
    期滿，次日出監之事實，有台灣高等法院被告前案紀錄表附
    卷可參，其於刑之執行完畢後五年內再犯本件有期徒刑以上
    之罪，為累犯，應依刑法第四十七條規定遞加其刑，原審予
    以論罪科刑固非無見，惟查原審未及就被告九十四年五月二
    日以後施用毒品之犯行併審，尚有未洽，檢察官以此為由上
    訴，核有理由，應由本院將原審判決撤銷改判，爰審酌被告
    素行不佳，前有多次竊盜、贓物及違反毒品危害防制條例等
    前科 (見卷附台灣高等法院被告前案紀錄表 )，仍不知悔改
    ，再犯本案施用毒品海洛因犯行及其施用之期間、頻率暨施
    用毒品係對於自身健康之戕害行為，對他人權益損害不大，
    被告犯後坦承犯行、態度尚佳等一切情狀，量處如主文第二
    項所示之刑。
三、據上論斷，應依刑事訴訟法第三百六十九條第一項前段、第
    三百六十四條、第二百九十九條第一項前段、毒品危害防制
    條例第十條第一項、刑法第十一條前段、第五十六條、第四
    十七條，判決如主文。
本案經檢察官甲○○到庭執行職務。
中　　華　　民　　國　　94　　年　　12 　月　22   　　日
            刑事第九庭  審判長法  官  陳  筱  珮
                              法  官  張  國  忠
                              法  官  康  應　龍
上列正本證明與原本無異。
如不服本判決應於收受送達後十日內向本院提出上訴書狀，其未
敘述上訴之理由者並得於提起上訴後十日內向本院補提理由書（
均須按他造當事人之人數附繕本）。
                              書記官  姚  錫  鈞
中　　華　　民　　國　　94　　年　　12　月　  26  　　日
                                                    　Ａ
